---
title: "TP_Final_basico"
author: "Grupo 1"
date: "`r Sys.Date()`"
output:
  pdf_document: default
  html_document: default
---

```{r setup, include=FALSE}
knitr::opts_chunk$set(echo = TRUE)
```

#Cargar Archivo CSV

```{r}
datos <- read.csv("/cloud/project/Prod_maiz.csv")
```

#Ver Cabecera del archivo

```{r}
head(datos)
```

# Ver el pie del archivo

```{r}
tail(datos)
```

# Seleccionar las columnas de interés

```{r}
columnas_interes <- datos[,c(8,9,10,11)]
```

# Promedio de cada columna de interés

```{r}
promedio_columnas <- colMeans(columnas_interes, na.rm = TRUE)
print(promedio_columnas)
```
# Desvio estándar de las columnas seleccionadas

```{r}
desvio_columnas <- apply(columnas_interes,2,sd,na.rm = TRUE)
print(desvio_columnas)
```
# Crear histograma del rendimiento

```{r}
hist(datos$rendimiento_kgxha,
     breaks = 20, 
     col = "lightblue", 
     main = "Distribución del Rendimiento de Maíz",
     xlab = "Rendimiento (kg/ha)",
     ylab = "Frecuencia",
     xlim = c(0,15000)) 
```
### El gráfico ***"Distribución del Rendimiento de Maiz"*** mustra la frecuencia de diferente rangos de rendimiento de maíz en kilogramos por hectárea (Kg/ha).

* ***Eje Y***: Representa la ***"Frecuencia"*** con una escala de 0 a 20000.

* ***Eje X***: Muestra el "Rendimiento (Kg/ha)" con una escala de 0 a 15000.

* ***Barras Azules***: hay cinco barras que representan diferentes rangos de rendimiento. La altura de cada barra indica la frecuencia de ese rango de rendimiento.

La deistribución es tal que hay una frecuencia muy alta, cerca de 20000, para un rendimiento de 0 a aproximadamente 2500 kg/ha. La barras siguientes
son considereadamente mas bajas, indicando una distribución en la frecuencia a medida que aumenta el rango de rendimiento. *Esto sugiere que los rendimientos más altos son menos comunes*.

# Crear histograma de la Superficie Sembrada

```{r}
hist(datos$superficie_sembrada_ha,
     breaks = 20, 
     col = "lightblue", 
     main = "Distribución de Superficie Sembrada de Maíz",
     xlab = "Superficie Sembrada (hectáreas)",
     ylab = "Frecuencia",
     xlim = c(0,150000))
```
### El gráfico **"Distribución de Superficie Sembrada de Maiz"** muestra la frecuencia de la superficie sembrada de maíz en hectáreas.

* El eje Y representa la **"Frecuencia"** con un rango de 0 a 25000.

* El eje X muestra la **"Superficie Sembrada (hectareas)"** con un rango que va desde 0 hasta 150000

Hay dos barras en el grafico:

1. Una Barra muy alta que llega hasta aproximandamente 25000 en frecuencia para un rango bajo de superficie sembrada

2. Otra barra mucho mas corta para un rango ligeramente superior de superficie sembrada.

Esto indica que hay una gran frecuencia de áreas donde se siembra una cantidad menor de maís, mientras que hay menos áreas donde se siembre una mayor cantidad.



# Crear histograma de la superficie cosechada

```{r}
hist(datos$superficie_cosechada_ha,
     breaks = 20, 
     col = "lightblue", 
     main = "Distribución de Superficie Cosechada de Maíz",
     xlab = "Superficie Cosechada (hectáreas)",
     ylab = "Frecuencia",
     xlim = c(0,150000))
```
### El gráfico ***"Distribución de Superficie Cosechada de Maiz" es un grafico de barras horizontales que muestra la frecuencia de las superficie cosechada de maiz en diferentes rangos de hectáreas.

* Eje Y representa la ***Frecuencia*** con una escala que va de 0 a 25000.

* Eje X representa ***Superficie Cosechada en hectáreas*** con una escala de 0 a 150000 hectareas.

* Barras del gráfico:

  1. La primera barra representa una frecuencia muy alta (hasta 25000) para una superficie cosechada baja (0 a 50000 hectareas).
  
  2. La segunda barra representa una frecuencia significativamente mas baja para un rango de superfice cosechada ligeramente mayor (50000 a 1000000 hectáreas).
  
No hay barras presentes para rangos superiores a 100000 hectareas, lo que indica que o hay datos o que son insignifacntes para esos rangos.
Por lo tanto, el grafico muestra que la mayorá de la superficie cosechada se encuentra en el rango de 0 a 50000 hectáreas.


# Crear histograma de la producción

```{r}
hist(datos$produccion_tm,
     breaks = 20, 
     col = "lightblue", 
     main = "Distribución de Producción de Maíz",
     xlab = "Producción (toneladas)",
     ylab = "Frecuencia",
)
```
### El gráfico ***"Distribución de producción de Maiz" es un grafico de barras horizontales que muestra la frecuencia de producción de maiz en diferentes rangos de toneladas.

* Eje Y representa la ***Frecuencia*** con una escala que va de 0 a 25000.

* Eje X representa ***Producción en toneladas*** con una escala de 0 a 35000000 toneladas.

* Barras del gráfico:

  1. La primera barra representa una frecuencia muy alta (hasta 25000) para una producción baja (0 a 250000 toneladas).
  
  2. La segunda barra representa una frecuencia significativamente mas baja para un rango de producción mayor (250000 a 500000 hectáreas).
  
No hay barras presentes para rangos superiores a 1000000 toneladas, lo que indica que o hay datos o que son insignifacntes para esos rangos.
Por lo tanto, el grafico muestra que la mayorá de la superficie producida se encuentra en el rango de 0 a 500000 toneladas.




```{r}
library(readr)
Prod_maiz <- read_csv("Prod_maiz.csv", col_types = cols(provincia_id = col_double(), 
    departamento_id = col_double()))
```
```{r}
summary(Prod_maiz)
```

##Box plots

```{r}
boxplot(Prod_maiz$superficie_sembrada_ha)
boxplot(Prod_maiz$superficie_cosechada_ha)
boxplot(Prod_maiz$produccion_tm)
boxplot(Prod_maiz$rendimiento_kgxha)
```

## Density plots
```{r}
plot(density(na.omit(Prod_maiz$superficie_sembrada_ha)))
plot(density(na.omit(Prod_maiz$superficie_cosechada_ha)))
plot(density(na.omit(Prod_maiz$produccion_tm)))
plot(density(na.omit(Prod_maiz$rendimiento_kgxha)))
```

## Relacion sup_sembrada vs sup_cosecha

```{r}
numeric_columns <- sapply(Prod_maiz, is.numeric)
numeric_data <- Prod_maiz[, numeric_columns]
#pairs (numeric_data)
```

```{r}
library(skimr)
skim(datos)
```

## Relacion entre variables

```{r}
plot(Prod_maiz$anio,Prod_maiz$superficie_sembrada_ha)
```

